# 运费

提问人：cmzjoy 时间：2012-12-12 19:45:30
各位，请教一个问题： 一家企业，与其海外客户主要用FOB结算。从工厂到港口有一段较长的距离，之间会发生运费，并由出售方。请问这之间的运费是否应该算入出售方存货的成本？

回答人：chenyiwei
不计入存货成本。因为不改变存货的状态，其本身也不能增加存货相关的未来经济利益流入。

提问人：cmzjoy 时间：2012-12-12 20:35:12
回复 chenyiwei 的帖子
陈版你好，我主要是看到准则上也有这样一句话：“某些存货还包括使存货达到目前场所和状态所发生的其他成本”。当然准则上没再详细的再讲。但从这句话理解，其实是不是可以包括从工厂到港口的运费呢。不过在实务中，我相信很多企业，有多个客户，多种结算方式，其实也很难区分成本是否应该包含运费。

回答人：chenyiwei
这种情况的典型例子是酿酒，酿好的酒要放在木桶里，在酒窖里放几年才能上市销售，这几年里酒液内部仍在不断发生化学变化，即此处的窖藏是生产过程的内在组成部分，是酒达到良好品质所必需的环节。除此之外的例子很少

提问人：ying0518 时间：2012-12-13 11:26:47
陈版的例子是达到目前状态，但达到目前场所如何理解，比如，在外地设置仓库，企业发出商品至外地仓库的运费能不能记入存货成本？

回答人：chenyiwei
我理解，能否计入存货价值，主要是看能否带来未来经济利益流入，通过提高售价等方式使这部分运费得到补偿。如果各地售价统一，则仓库之间的运费不会带来额外的经济利益流入，应费用化。

提问人：cmzjoy 时间：2012-12-13 18:25:45
陈版，还有一个延伸的问题： 假如A公司销售给B公司，两家为集团内关联方。A负责承担从工厂到装运港的运费，B负担从装运港到目的港的运费。假如货物成本为100, 工厂到港口费用为 10 ，装运港到目的港的运费为 30 。 按照我们的说法，对A而言是销售， 10 进入销售费用；对B是采购， 30 元理应进入存货的采购成本。问题出在合并层次，如果这一批存货没有被销售出去给第三方，仍在B的账面上，那么出现这个现象就是 10 的工厂到港口费用进入了销售费用，而 30 的运港到目的港的运费则进入了存货。这里有点矛盾，同样是运费，但却有不同的处理方式。 那么我们在合并时，是否需要将 10 从销售费用调如存货呢？

回答人：chenyiwei
对该 10 和 30 的费用化／资本化，在集团合并报表层面应采用一致的处理，或者全部资本化，或者全部费用化。区分标准就是前面所述的能否带来额外的经济利益，能否获得补偿。

提问人：kxcpa 时间：2017-01-09 17:07:28
您好陈版，我们遇到了与楼主相同的问题，同时搜到了本回复和您的另一个回复http://bbs.esnai.com/thread-5052611-1-1.html，看完这两个回复后还是感觉没弄明白，比如运至不同港口的存货是销售给不同客户的，很难说该运费是否在销售价款中得到补偿，那是否就应该在发生陆路运费时直接计入销售费用呢？ 而不用考虑货物是否装船对吧

回答人：chenyiwei
如果无法判断，则运费发生时直接计入损益比较谨慎。

提问人：zhouzhou111 时间：2018-03-29 21:15:10
陈版，还想咨询您个延伸问题： 假设集团对应 2 个全资子公司A、B及外部公司C，现集团对ABC签订同类销售合同，但运费条款不同。集团向子公司A销售货物，运费由集团承担，集团计入销售费用；集团向子公司B销售费用，运费由B承担，B公司计入存货成本；集团向外部公司C销售货物，运费由集团承担，集团计入销售费用。 假定各地价格统一且子公司未销售给第三方。那么合并层面，是否需要统一资本化或费用化？ 在运费能够得到补偿的情况下，统一进行资本化，那么集团销售给外部C公司是否也可以资本化？ 谢谢！

回答人：chenyiwei
合并报表层面，内部交易的运费应统一费用化处理。